---
params:
  title: 'Månedlig tilsynsrapport fra Smerteregisterets ved'
  author: 'Rapporteket'
  hospitalName: 'Ukjent sukehus'
  reshId: 'locallyDefined'
  startDate: '2017-01-01'
  endDate: '2017-12-31'
  tableFormat: 'html'
title: '`r paste(params$title, params$hospitalName, "i perioden", params$startDate, "-", params$endDate)`'
author: '`r params$author`'
date: '`r format(Sys.time(), "%d %B, %Y")`'
header-includes:
  - \usepackage[english, norsk]{babel}
  - \usepackage{booktabs}
  - \usepackage{rotating}
output:
  html_document:
    theme: flatly
    toc: yes
  pdf_document: default
  word_document: default
---
```{r set options and load packages, include = FALSE}
knitr::opts_chunk$set(echo=FALSE)
options(knitr.table.format = params$tableFormat)

# Pakker
library(xtable)
library(tidyverse)
library(stringr)
library(zoo)
library(dplyr)
library(magrittr)
library(lubridate)
library(smerteregisteret)
library(knitr)
library(kableExtra)

#FIX: Må det legges inn noe som avjgør lokasjon
#FIX: når vil de ha rapporten for (dato)
#FIX3: bytte fra RegDato11 til StartDatoTO? (spør LJ/Stefanie)

```

```{r get data, warning = FALSE, message=FALSE}
context <- Sys.getenv("R_RAP_INSTANCE")

if (context %in% c("DEV", "TEST", "QA", "PRODUCTION")) {
  dat <- getRegDataTilsynsrapportMaaned(registryName = "smerte",
                                        reshId = params$reshId,
                                        startDate = params$startDate,
                                        endDate = params$endDate)
} else {
  #Dataimport: skal hente lokale data for hvert sykehus
  setwd("//ihelse.net/Kvalitetsregister/HBE/2014-00752/OpenQReg/datadumper/prod/Lokale data/Datadump Alle Variable Numerisk/2019-04-01/")
  dat <- read.csv(file = "Datadump_Alle_variabler_numerisk.csv", header = TRUE, sep = ";")
}

#Bruker for øyeblikket kun 2019-data
#dat = dat %>% filter(year(date(RegDato11)) == "2017")
```

```{r makeStandardTableFunction, eval=TRUE}
mst <- function(tab, colnames = colnames(tab), type, cap, digs, align = NULL, fs = 8, lsd = FALSE) {
  if (type == "latex") {
    if (lsd) {
      lo <- c("hold_position", "scale_down")
    } else {
      lo <- c("hold_position")
    }
    k <- kable(tab, col.names = colnames, caption = cap, digits = digs, align = align,
               booktabs = TRUE) %>% 
      kable_styling(latex_options = lo, font_size = fs)
  }
  
  if (type == "html") {
    k <- kable(tab, col.names = colnames, caption = cap, digits = digs, align = align) %>% 
      kable_styling(bootstrap_options = c("striped", "hover", "condensed"),
                    full_width = F)
  }
  print(k)
}
```

## Antall tilsyn og årsak til ikke tilsyn

Denne tabellen viser hvor mange som har fått tilsyn av smerteteamet totalt i tidsperioden. I tilegg viser den hvor mange som ble henvist, men som ikke fikk tilsyn og grunnen for at det ikke ble gitt tilsyn i disse tilfellene.

```{r tilsynstabell, warning = FALSE, message=FALSE, results='asis'}
###Her klargjøres data for tilsynstabell

# Data for tabell over tilsyn
tilsynsdata <- dat %>% count(Tilsett) %>% mutate(prosent = round(100*(n/sum(n))))
tilsynsdata[, 1] <- c("Ja", "Nei, ikke behov", "Nei, ikke kapasitet", "Nei, men gitt råd", "Nei, annen grunn")
antall_svar <- tilsynsdata %>% summarise(sum(n))

#Tilsynstabell
mst(tab = tilsynsdata, colnames = c("Har pasienten fått tilsyn?", "Antall ",
                                    "Prosent"),
    cap = paste0("Antall for hver kategori om pasienten har fått tilsyn."),
    type = params$tableFormat,
    digs = 0,
    align = c("l", "r", "r", "r"))
```


## Behandlertilsyn og pasienttilsyn per måned

Denne tabellen viser hvor mange som har fått tilsyn av de ulike behandlergruppene per måned. I tillegg vises antall pasienttilsyn og totalt antall behandlertilsyn. Antall pasienter er antall unike pasienter som er tilsett minst én gang. Antall henvisninger viser antall forløp som er registert (altså uavhenging av om samme pasient er henvist flere ganger i løpet av perioden).

```{r behandlertabell, warning = FALSE, message=FALSE, results='asis'}
###Her klargjøres data for behandlertabell

if (context == "") {
  #Må gjøre variablene numerisk for bruk i tabell
  dat$AntTilsLege <- as.numeric(levels(dat$AntTilsLege))[dat$AntTilsLege]
  #dat$AntTilsLege <- as.numeric((dat$AntTilsLege))
  dat$AntTilsSykPleier <- as.numeric(levels(dat$AntTilsSykPleier))[dat$AntTilsSykPleier]
  #dat$AntTilsSykPleier <- as.numeric((dat$AntTilsSykPleier))
  dat$AntTilsFysioT <- as.numeric(levels(dat$AntTilsFysioT))[dat$AntTilsFysioT]
  #dat$AntTilsFysioT <- as.numeric(dat$AntTilsFysioT)
  dat$AntTilsPsyk <- as.numeric(levels(dat$AntTilsPsyk))[dat$AntTilsPsyk]
  #dat$AntTilsPsyk <- as.numeric(dat$AntTilsPsyk)
  dat$AntTilsSosio <- as.numeric(levels(dat$AntTilsSosio))[dat$AntTilsSosio]
  dat$AntPasTils <- as.numeric(levels(dat$AntPasTils))[dat$AntPasTils]
}

#Organiserer data etter tilsynstype og måned
tilsyn_full = dat %>% select(AntPasTils, AntTilsLege, AntTilsSykPleier, AntTilsFysioT, AntTilsPsyk, AntTilsSosio, RegDato11, PasientID, ForlopsID, Tilsett) %>% 
                           gather(key = tilsynstype, value=antall, 
                           AntPasTils, AntTilsLege, AntTilsSykPleier, AntTilsFysioT, AntTilsPsyk, AntTilsSosio) %>% 
                           mutate(antall = replace(antall, is.na(antall), 0), 
                           month = months(as.Date(RegDato11)),
                                                 
                     tilsynstype=str_replace_all(tilsynstype,"AntTilsLege", 
                                                 "Lege"),
                     tilsynstype=str_replace_all(tilsynstype, "AntTilsSykPleier",
                                                 "Sykepleier"), 
                     tilsynstype=str_replace_all(tilsynstype, "AntTilsFysioT", 
                                                 "Fysioterapeut"),
                     tilsynstype=str_replace_all(tilsynstype, "AntTilsPsyk", 
                                                  "Psykolog"),
                     tilsynstype=str_replace_all(tilsynstype, "AntTilsSosio", 
                                                  "Sosionom"),
                     tilsynstype=str_replace_all(tilsynstype, "AntPasTils", 
                                                  "Total"),
                     yearmonth = as.yearmon(RegDato11))


# Lage månedsnavn i rekkefølge slik som de er i året
#NB: legge inn "aar" som kommer fra det bruker velger
manednamn = months(as.Date(paste0("2019-",1:12,"-01")))

tilsyn_full = tilsyn_full %>% mutate(monthname = factor(months(as.Date(RegDato11)), levels = manednamn)) 

sum_tilsyn_maned = tilsyn_full %>% 
                     group_by(tilsynstype, monthname) %>% 
                     summarise(antall = sum(antall)) %>% 
                     spread(tilsynstype, antall) %>% rowwise() %>% 
                     mutate(Behandlertilsyn = sum(Fysioterapeut, Lege, Psykolog, Sosionom, Sykepleier))

antall_pas_maned = tilsyn_full %>% filter(Tilsett == 1) %>% distinct(PasientID, .keep_all = TRUE) %>% count(monthname) 
antall_henv_maned = tilsyn_full %>% distinct(ForlopsID, .keep_all = TRUE) %>% count(monthname) 
sum_tilsyn_maned = bind_cols(sum_tilsyn_maned, antall_pas_maned[ , 2], antall_henv_maned[ , 2])

# Finne summen av hver tilsynstype
#total_tilsyn_maned = summarise_all(sum_tilsyn_maned[,-1], funs(sum)) #må "ungroup" hvis denne skal brukes
total_tilsyn_maned = colSums(sum_tilsyn_maned[, -1])

sum_tilsyn_maned = bind_rows(sum_tilsyn_maned, total_tilsyn_maned)

#Få inn navnet på den nye "måneden"
levels(sum_tilsyn_maned$monthname)=c(levels(sum_tilsyn_maned$monthname), "Total")
sum_tilsyn_maned$monthname[is.na(sum_tilsyn_maned$monthname)] = "Total"

# Bytte på rekkefølgen slik at behandlertilsyn kommer før pasienttilsyn
sum_tilsyn_maned = sum_tilsyn_maned[,c(1, 2, 3, 4, 5, 6, 8, 7, 9, 10)]

mst(tab = sum_tilsyn_maned,
    colnames = c("Måned", "Fysio", "Lege", "Psykolog", "Sosionom",
                 "Sykepleier", "Beh tilsyn", "Pas tilsyn", "Ant pas",
                 "Ant henv"),
    type = params$tableFormat,
    cap = paste0("Antall tilsyn per måned for de ulike behandlergruppene."),
    digs = 0)

#knitr::kable(sum_tilsyn_maned, caption = paste0("Antall tilsyn per måned for de ulike behandlergruppene."), col.names = c("Måned", "Fysio", "Lege", "Psykolog", "Sosionom", "Sykepleier", "Beh tilsyn", "Pas tilsyn", "Ant pas", "Ant henv")) %>% kableExtra::kable_styling(bootstrap_options = c("striped", "hover", "condensed"), full_width = F)
```


## Avdelingsoversikt

Denne tabellen viser en oversikt over hvordan pasientene er fordelt mellom avdelingene på sykehuset i løpet av hele tidsperioden.

```{r, warning = FALSE, message=FALSE}
###Her klargjøres data for avdelingsoversikt


```
