---
title: "Månedlig tilsynsrapport for Smerteregisterets sykehus"
output:
  html_document:
    theme: flatly
    toc: yes
  pdf_document: default
  word_document: default
params:
  tableFormat: lokaltDefinertParam
---
```{r, include = FALSE}
knitr::opts_chunk$set(echo=FALSE)
```

```{r, warning = FALSE, message=FALSE}
###Her hentes data og pakker 

# Pakker
library(xtable)
library(tidyverse)
library(stringr)
library(zoo)
library(dplyr)
library(magrittr)

context <- Sys.getenv("R_RAP_INSTANCE")

if (context %in% c("DEV", "TEST", "QA", "PRODUCTION")) {
  dat <- smerteregisteret::getRegData(registryName = "smerte")
} else {
  #Dataimport: skal hente lokale data for hvert sykehus
  setwd("//ihelse.net/Kvalitetsregister/HBE/2014-00752/OpenQReg/datadumper/prod/Lokale data/Datadump Alle Variable Numerisk/2019-04-01/")
  dat <- read.csv(file = "Datadump_Alle_variabler_numerisk.csv", header = TRUE, sep = ";")
}
```

## Antall tilsyn og årsak til ikke tilsyn

Denne tabellen viser hvor mange som har fått tilsyn av smerteteamet totalt i tidsperioden. I tilegg viser den hvor mange som ble henvist, men som ikke fikk tilsyn og grunnen for at det ikke ble gitt tilsyn i disse tilfellene.

Parameter til rapporten: `r params$tableFormat`

```{r, warning = FALSE, message=FALSE}
###Her klargjøres data for tilsynstabell

# Data for tabell over tilsyn
tilsynsdata <- dat %>% count(Tilsett) %>% mutate(prosent = round(100*(n/sum(n))))
tilsynsdata[, 1] <- c("Ja", "Nei, ikke behov", "Nei, ikke kapasitet", "Nei, men gitt råd", "Nei, annen grunn")
antall_svar <- tilsynsdata %>% summarise(sum(n))

#Tilsynstabell
tilsynstabell <- knitr::kable(tilsynsdata, caption = paste0("Antall for hver kategori om pasienten har fått tilsyn."), col.names = c("Har pasienten fått tilsyn?", "Antall ", "Prosent"))
tilsynstabell
```


## Behandlertilsyn og pasienttilsyn per måned

Denne tabellen viser hvor mange som har fått tilsyn av de ulike behandlergruppene per måned. I tillegg vises antall pasienttilsyn og totalt antall behandlertilsyn. 

```{r, warning = FALSE, message=FALSE}
###Her klargjøres data for behandlertabell

if (context == "") {
  #Må gjøre variablene numerisk for bruk i tabell
  dat$AntTilsLege <- as.numeric(levels(dat$AntTilsLege))[dat$AntTilsLege]
  #dat$AntTilsLege <- as.numeric((dat$AntTilsLege))
  dat$AntTilsSykPleier <- as.numeric(levels(dat$AntTilsSykPleier))[dat$AntTilsSykPleier]
  #dat$AntTilsSykPleier <- as.numeric((dat$AntTilsSykPleier))
  dat$AntTilsFysioT <- as.numeric(levels(dat$AntTilsFysioT))[dat$AntTilsFysioT]
  #dat$AntTilsFysioT <- as.numeric(dat$AntTilsFysioT)
  dat$AntTilsPsyk <- as.numeric(levels(dat$AntTilsPsyk))[dat$AntTilsPsyk]
  #dat$AntTilsPsyk <- as.numeric(dat$AntTilsPsyk)
  dat$AntTilsSosio <- as.numeric(levels(dat$AntTilsSosio))[dat$AntTilsSosio]
  dat$AntPasTils <- as.numeric(levels(dat$AntPasTils))[dat$AntPasTils]
}

#Organiserer data etter tilsynstype og måned
tilsyn_full = dat %>% select(AntPasTils, AntTilsLege, AntTilsSykPleier, AntTilsFysioT, AntTilsPsyk, AntTilsSosio, RegDato11) %>% 
                           gather(key = tilsynstype, value=antall, 
                           AntPasTils, AntTilsLege, AntTilsSykPleier, AntTilsFysioT, AntTilsPsyk, AntTilsSosio) %>% 
                           mutate(antall = replace(antall, is.na(antall), 0), 
                           month = months(as.Date(RegDato11)),
                                                 
                     tilsynstype=str_replace_all(tilsynstype,"AntTilsLege", 
                                                 "Lege"),
                     tilsynstype=str_replace_all(tilsynstype, "AntTilsSykPleier",
                                                 "Sykepleier"), 
                     tilsynstype=str_replace_all(tilsynstype, "AntTilsFysioT", 
                                                 "Fysioterapeut"),
                     tilsynstype=str_replace_all(tilsynstype, "AntTilsPsyk", 
                                                  "Psykolog"),
                     tilsynstype=str_replace_all(tilsynstype, "AntTilsSosio", 
                                                  "Sosionom"),
                     tilsynstype=str_replace_all(tilsynstype, "AntPasTils", 
                                                  "Total"),
                     yearmonth = as.yearmon(RegDato11))


# Lage månedsnavn i rekkefølge slik som de er i året
#NB: legge inn "aar" som kommer fra det bruker velger
manednamn = months(as.Date(paste0("2019-",1:12,"-01")))

tilsyn_full = tilsyn_full %>% mutate(monthname = factor(months(as.Date(RegDato11)), levels = manednamn)) 

sum_tilsyn_maned = tilsyn_full %>% 
                     group_by(tilsynstype, monthname) %>% 
                     summarise(antall = sum(antall)) %>% 
                     spread(tilsynstype, antall) %>% rowwise() %>% 
                     mutate(Behandlertilsyn = sum(Fysioterapeut, Lege, Psykolog, Sosionom, Sykepleier))

# Finne summen av hver tilsynstype
#total_tilsyn_maned = summarise_all(sum_tilsyn_maned[,-1], funs(sum)) #må "ungroup" hvis denne skal brukes
total_tilsyn_maned = colSums(sum_tilsyn_maned[, -1])

sum_tilsyn_maned = bind_rows(sum_tilsyn_maned, total_tilsyn_maned)

#Få inn navnet på den nye "måneden"
levels(sum_tilsyn_maned$monthname)=c(levels(sum_tilsyn_maned$monthname), "Total")
sum_tilsyn_maned$monthname[is.na(sum_tilsyn_maned$monthname)] = "Total"

# Bytte på rekkefølgen slik at behandlertilsyn kommer før pasienttilsyn
sum_tilsyn_maned = sum_tilsyn_maned[,c(1,2,3,4,5,6,8,7)]

knitr::kable(sum_tilsyn_maned, caption = paste0("Antall tilsyn per måned for de ulike behandlergruppene."), col.names = c("Måned", "Fysioterapeut", "Lege", "Psykolog", "Sosionom", "Sykepleier", "Behandlertilsyn", "Pasienttilsyn"))

```


## Avdelingsoversikt

Denne tabellen viser en oversikt over hvordan pasientene er fordelt mellom avdelingene på sykehuset i løpet av hele tidsperioden.

```{r, warning = FALSE, message=FALSE}
###Her klargjøres data for avdelingsoversikt


```
